【裁判字號】    92,易,444
【裁判日期】    920411
【裁判案由】    傷害
【裁判全文】
臺灣臺中地方法院刑事判決                          九十二年度易字第四四四號
    公  訴  人  臺灣臺中地方法院檢察署檢察官
    被      告  乙○○○
                甲○○
右列被告因傷害案件，經檢察官提起公訴（九十一年度偵字第七四九八號、第二四五
四六號），本院判決如左：
    主  文
乙○○○、甲○○傷害人之身體，各處拘役伍拾日，如易科罰金，均以佰元折算壹
日。
    事  實
一、乙○○○係丙○○之妻，甲○○則係丙○○之婚外女子，二人並育有二名子女。
    乙○○○於民國九十一年一月九日下午四時許，在臺中市○區市○路一四六號其
    與丙○○所營之名帥飯店地下停車場之升降梯內，因見丙○○與甲○○同行，遂
    基於普通傷害人之身體之犯意，出手毆打甲○○；甲○○因受乙○○○之傷害，
    亦基於普通傷害人之身體之犯意，徒手毆打乙○○○；因而分致甲○○受有頭部
    外傷併腦震盪及身體多處挫傷等傷害；乙○○○受有頭部外傷併頭皮血腫及腦震
    盪及兩臂多處抓傷等傷害。
二、案經乙○○○、甲○○分別訴由臺灣臺中地方法院檢察署檢察官偵查起訴。
    理  由
一、訊據被告即告訴人乙○○○、甲○○均否認有何傷害犯行，被告乙○○○辯稱：
    係因證人丙○○未遵守其與證人丙○○在八十七年間所達成不得帶被告甲○○至
    其處所之協議，雙方始發生爭執，且伊並未毆打被告甲○○，而係被告甲○○毆
    伊等語。被告甲○○則辯稱：伊與證人丙○○生育二名子女，且伊購屋於該處附
    近，被告乙○○○也不能看到伊即毆打，又伊並未傷害被告乙○○○，是被告乙○○○毆打伊等語。經查，上揭被告乙○○○確有遭被告甲○○毆打傷害，及被
    告甲○○確有遭被告乙○○○毆打傷害，並分致受有身體上之傷害等事實，分據
    被告乙○○○、甲○○於偵查及本院審理時指述甚明。而證人即案發時投宿於名
    帥飯店之吳新中於檢察官訊問時證述伊當時確有看見被告乙○○○、甲○○在那
    邊拉拉扯扯，由其將被告乙○○○、甲○○拉開等語；證人即名帥飯店之員工張
    木興於檢察官訊問時證述被告乙○○○、甲○○有互毆打架之行為；證人即名帥
    飯店之員工蔣妲於偵訊時證述伊當時有在名帥飯店一樓櫃檯看見被告乙○○○受
    傷在該處擦藥等語；已足認被告乙○○○、甲○○確有互毆傷害之行為。且證人
    即名帥飯店之職員姚慧芬於檢察官訊問時證述「我從監視器上看到丙○○抓住乙○○○的手進電梯裡面。然後發生什麼是我就不知道了。過了十分鐘乙○○○跑
    到櫃檯，我問發生何事？乙○○○講說好過分丙○○拉住她的手給那個女的打。
    我問是哪個女的，結果那個女的也跑到櫃檯，對並乙○○○說妳給我出來，乙○○○就叫我去報警，但我沒有報警。丙○○也有到場，向那個女的說走啦，然後
    女的說今天要講清楚，有我就沒有她，但乙○○○有電話報警。（見偵查卷第三
    十頁以下）」等語，雖未能證述被告乙○○○、甲○○二人互毆之過程，然被告
    乙○○○、甲○○二人於案發之時，確有嚴重之衝突，當可認定。且被告乙○○○亦自承當時確有與被告甲○○發生爭執等事實，另參以被告乙○○○所受之傷
    害為頭部外傷併頭皮血腫及腦震盪及兩臂多處抓傷等傷害；被告甲○○所受之傷
    害為頭部外傷併腦震盪及身體多處挫傷等傷害，且所為傷害診斷之醫師復為同一
    人即洪尚佑醫師，有澄清綜合醫院診斷證明書二件在卷可稽，應屬可採。觀其二
    人受傷之部位及情狀（腦震盪、挫傷、抓傷等）顯係因彼此互毆所致，被告乙○○○、甲○○前揭所辯無傷害犯行等語，應均不足採信。另證人丙○○雖於本院
    審理時證述係被告乙○○○先出手毆打被告甲○○者，被告甲○○並未毆打被告
    乙○○○等情；然經本院訊問被告乙○○○是如何受傷等語，則一再證稱渠不會
    講等語，顯係有所保留，雖其動機或原因無從查究，然被告乙○○○為其原配妻
    子，被告甲○○則係婚外女子，且育有二子；且被告乙○○○、甲○○確有互毆
    致傷害等事實，已據證人吳新中、張木興、蔣妲等人證述明確，是不能僅依證人
    丙○○有所保留之證述，而為有利於被告甲○○事實之認定。此外，被告乙○○○、甲○○因其傷害行為，確分別致被告甲○○、乙○○○受有傷害，本件事證
    已經明確，被告乙○○○、甲○○犯行均洵堪認定，應依法論科。
二、核被告乙○○○、甲○○所為，均係犯刑法第二百七十七條第一項普通傷害罪。
    爰審酌被告乙○○○、甲○○二人犯罪之動機、目的，分以徒手毆打傷害之犯罪
    手段，並因被告乙○○○之傷害行為，致告訴人即被告甲○○受有頭部外傷併腦
    震盪及身體多處挫傷等傷害；因被告甲○○之傷害行為，致告訴人即被告乙○○○受有頭部外傷併頭皮血腫及腦震盪及兩臂多處抓傷等傷害，其犯罪所生之損害
    尚非嚴重，並被告二人犯罪後之態度等一切情狀，分別量處如主文所示之刑，並
    諭知易科罰金之折算標準，以示懲儆。
據上論斷，應依刑事訴訟法第二百九十九條第一項前段，刑法第二百七十七條第一項
、第四十一條第一項前段，罰金罰鍰提高標準條例第一條前段、第二條，判決如主文
。
中      華      民      國      九十二      年    四    月      十一    日
                                    臺灣臺中地方法院刑事第一庭
                                        法  官  林  源  森
右正本證明與原本無異
如不服本判決，應於收受本判決後十日內向本院提出上訴書狀，其未敘述上訴理由者
，並得於提起上訴後十日內向本院補提理由書狀（均須按他造當事人之人數附繕本）
「切勿逕送上級法院」
                                        書記官
中      華      民      國      九十二      年    四    月      十四    日
附錄本案論罪科刑法條全文：
中華民國刑法第二百七十七條
 (普通傷害罪)
傷害人之身體或健康者，處三年以下有期徒刑、拘役或一千元以下罰金。
犯前項之罪因而致人於死者，處無期徒刑或七年以上有期徒刑；致重傷者
，處三年以上十年以下有期徒刑。


司法院資訊處製作；財團法人民間司法改革基金會備份。
